【裁判字號】    95,交抗,5
【裁判日期】    950106
【裁判案由】    違反道路交通管理處罰條例
【裁判全文】
臺灣高等法院交通事件裁定               95年度交抗字第5號
抗  告  人  甲○○
上列抗告人因受處分人戴元倩違反道路交通管理處罰條例案件，
不服臺灣臺北地方法院，中華民國94年12月19日所為裁定（94年
度交聲字第1262號），提起抗告，本院裁定如下：
    主  文
抗告駁回。
    理  由
一、按受處分人不服道路交通管理處罰條例第8 條所定主管機關
    所為之處罰者，得於接到裁決書之翌日起20日內，向管轄地
    方法院聲明異議，道路交通管理處罰條例第87條第1 項定有
    明文。是得為聲明異議者，僅限於該條例第8 條之主管機關
    所處罰之受處分人，如非受處分人，自不得據以聲明異議。
    若非受處分人而聲明異議，其法律上之程式即有未合，且尚
    無從命補正，管轄之地方法院交通法庭應依道路交通案件處
    理辦法第18條前段規定，以裁定駁回之。
二、緣戴元倩所有之車牌號碼CL─6091號自小客車，於民國（下
    同）94年1 月2 日下午1 時28分許，行經臺北市○○○路○
    段45號前，經執勤員警發現該自小客車駕駛人未繫用安全帶
    ，即以哨音及手勢示意停車受檢，因駕駛人未停車，執勤員
    警遂記明車號、顏色、廠牌等特徵，經比對電腦車籍資料後
    ，由臺北市政府警察局交通警察大隊員警依道路交通管理處
    罰條例第31條第1 項「汽車行駛於道路上，其汽車駕駛人未
    繫安全帶」及同條例第60條第1 項「汽車駕駛人，駕駛汽車
    有違反本條例之行為，經交通勤務警察或依法令執行交通稽
    查任務人員制止時，不聽制止或拒絕停車接受稽查而逃逸」
    之規定，對於汽車所有人戴元倩逕行舉發。原處分機關臺北
    市交通事件裁決所於94年9 月9 日以北市裁三字第裁22─AC
    V448763 號裁決書裁罰汽車所有人戴元倩新臺幣7500元。抗
    告人甲○○不服該裁決，以其並未收到舉發通知單，且其於
    94年1 月2 日下午駕駛車牌號碼CL─6091號自小客車行經臺
    北市○○○路○ 段時，並無未繫安全帶及拒絕停車接受稽查
    而逃逸之違規行為，向原審法院聲明異議。
三、原裁定以：依上揭違反道路交通管理事件裁決書之形式以觀
    ，原處分機關裁罰之對象為汽車所有人戴元倩，僅戴元倩為
    受處分人而得對於該裁決為異議之聲明。抗告人甲○○以其
    為汽車之實際駕駛人為由，具狀聲明異議，其法律上之程式
    即有未合，且無從命補正，其異議自非合法，爰予裁定駁回
    。經核並無違誤，應予維持。
四、抗告人提起抗告意旨除仍執前詞，以舉發通知單所載受處分
    人之住址錯誤，致其未收到舉發通知書外，並以其係汽車駕
    駛人，於接獲裁決書，即向原處分機關申訴，並未獲告知非
    受處分人，迄向原審法院聲明異議，始遭以程式未合為由而
    駁回，與憲法所保障人民生命、財產權之基本精神牴觸云云
    ，為無理由，應予駁回。
據上論斷，應依道路交通管理處罰條例第89條，道路交通案件處
理辦法第26條，刑事訴訟法第412 條，裁定如主文。
中    華    民    國    95    年    1     月    6     日
                  交通法庭審判長法  官  吳昭瑩
                                法  官  李英勇
                                法  官  王麗莉
以上正本證明與原本無異。
不得再抗告。
                                書記官  蘇秋
中    華    民    國    95    年    1     月    9     日


司法院資訊處製作；財團法人民間司法改革基金會備份。
